【裁判字號】    92,易,351
【裁判日期】    920520
【裁判案由】    違反電子遊戲場業管理條例
【裁判全文】
臺灣屏東地方法院刑事判決                          九十二年度易字第三五一號
    聲  請  人  臺灣屏東地方法院檢察署檢察官
    被      告  甲○○
右被告因違反電子遊戲場業管理條例案件，經檢察官聲請簡易判決處刑（九十一年度
偵字第五九九九號），本院潮州簡易庭認宜適用通常審判程序而移由普通庭審理，本
院判決如左：
     主  文
甲○○無罪。
     理  由
一、公訴意旨略以：甲○○明知經營電子遊戲場業，應依規定辦理公司或商業登記，
    未依規定辦理營利事業登記，不得經營電子遊戲場業，竟未依規定辦理，仍以經
    營供不特定人益智娛樂之營利性電子遊戲場業之意思，自民國九十一年七月二十
    六日起，在其所經營之屏東縣內埔鄉○○村○○路二八四號「東東便利商店」內
    ，擺設利用電力、電子、電腦、機械以產生聲光影像、圖案之電子遊戲機「風火
    輪」二台，以供不特定人打玩 (查獲時，未插上電源)，而經營電子遊戲場業。
    嗣於九十一年八月二日二十時三十分許，為警查獲。因認甲○○涉犯電子遊戲場
    業管理條例第二十二條之罪。
二、公訴人上開所認，無非以卷附照片、臨檢紀錄表、屏東縣政府營利事業登記證、
    及被告雖辯稱查獲之電子遊戲機係用來展示出售，然由卷附觀之，被告擺設之電
    子遊戲機四週，並未貼有售價標誌，且其所經營之「東東便利商店」內，亦未有
    標示於該店內有販售電子遊戲機之情，與一般經營販售業者盡其所能為宣傳、推
    銷之型態，差異甚大，顯與常理有違，並參以現時之資訊時代，網路之電玩世界
    及掌上型電動現具多變且精彩，難以想見一般人會購買上開電動機具，供自己在
    家玩樂等資為論據。訊據被告甲○○則堅詞否認有提供查獲之電動機具供不特定
    人打玩並藉此營利之行為，辯稱：那二台機台不是我要營業的，是要做買賣用的
    等語。
三、按犯罪事實應依證據認定之，無證據不得推定其犯罪事實。又不能證明被告犯罪
    者，應諭知無罪之判決。刑事訴訟法第一百五十四條、第三百零一條第一項分別
    定有明文。經查：員警固於九十一年八月二日二十時三十分許，在被告經營之「
    東東便利商店」臨檢時，查獲二台「風火輪」電子遊戲機，惟被告已否認有經營
    電子遊戲場業，並以前詞置辯，且依卷附之屏東縣政府營利事業登記證所載，被
    告開設之「東東商店」，營業項目除食品、飲料、菸酒等等零售外，尚包括其他
    零售，諸如電動玩具等，顯見被告於申請商業登記時，已有意在其商店內販售電
    動玩具，則被告辯稱查獲之電動機具是用來販售等語，即非無憑。再依卷附臨檢
    紀錄表所載，本案查獲當時，電子遊戲機具均未通電，現場亦無人把玩，機具內
    更未發現任何現金或代幣，並無任何積極證據足以使人產生被告有罪之確信，自
    無法僅以現場查獲二台電子遊戲機即推論被告有經營電子遊戲場業之不法犯行。
    綜上，公訴人所舉之證據不足證明被告犯罪，依上說明，應為被告無罪之諭知。
據上論斷，應依刑事訴訟法第三百零一條第一項前段，判決如主文。
本案經檢察官吳書嫺到庭執行職務
中      華      民      國     九十二     年      五      月    二十    日
                                      臺灣屏東地方法院刑事第一庭
                                          法  官  包梅真
右正本證明與原本無異。
如不服本判決應於收受本判決送達後十日內向本院提出上訴書狀，其未敘述上訴理由
者，並得於提起上訴後十日內向本院補提理由書狀（均須按他造當事人之人數附繕本
 ）「切勿逕送上級法院」
                                         書記官   滕一珍
中      華      民      國     九十二     年      五      月    二十    日


司法院資訊處製作；財團法人民間司法改革基金會備份。
